Jose Manuel Jiménez Serrano

Data Scientist



- josemanueldsc6@gmail.com
- 620 430 922 O Córdoba, España

- m www.linkedin.com/in/josemanueljiser
 - www.github.com/Josedsc6

HABILIDADES TÉCNICAS

Python (Pandas, Scikit-learn, Matplotlib,

Tensorflow) | Machine Learning |

Deep Learning | SQL | NoSQL |

Tableau | Power BI | Paquete Office

INTERESES **PROFESIONALES**

- Inteligencia Artificial aplicada a la salud / energía / industria
- Creación de visualizaciones impactantes
- Automatización de flujos de análisis con Python
- Optimización de procesos mediante análisis de datos

IDIOMAS

Español Nativo



Inglés B1-B2



SOBRE MÍ

Profesional con formación en Química y especialización en Data Science, Big Data y Business Analytics. Destaco por mi capacidad analítica, pensamiento crítico y orientación a resultados. Poseo habilidades en programación, visualización de datos y resolución de problemas complejos mediante técnicas de Machine Learning y Deep Learning. Trabajo bien en equipo, con actitud proactiva y capacidad de adaptación en entornos dinámicos.

EXPERIENCIA LABORAL

OLEICOLA EL TEJAR NTRA SEÑORA DE ARACELI S.L Operador de Extracción Química

05/2022 - Present | Espejo, Córdoba

Logros/Tareas

- Control de parámetros llevados a cabo para la extracción de aceite de orujo a partir del orujo.
- Respuesta inmediata frente a problemas ocasionados en la cadena de trabajo.
- Visualización del correcto funcionamiento de los equipos de extracción, destilación y desolvetización.
- Jefe de grupo (5 trabajadores).

C. JORNADAS REALES GÁLVEZ SEMILLAS, S.L Técnico de producción y control de costes

05/2021 - 05/2022 | Santa Cruz, Córdoba

Logros/Tareas

- Control de producción y desechos.
- Elaboración de costes del trabajo.
- Planteamiento de mejoras para la reducción de costes.
- Uso de Excel Avanzado
- Automatización

EDUCACIÓN

GRADO EN OUÍMICA Universidad de Córdoba

09/2015 - 07/2020

MÁSTER DATA SCIENCE, BIG DATA & BUSINESS ANALYTICS Universidad Complutense de Madrid (UCM)

10/2024 - En curso

CERTIFICADOS

- FORMACIÓN PRL BÁSICO (50 H.)| | Delegación de Córdoba
- MICROSOFT POWER BIJ | Santander Open Academy